臺灣嘉義地方法院刑事判決　　　　　　　 96年度訴字第841號
公　訴　人　臺灣嘉義地方法院檢察署檢察官
被　　　告　甲○○
　　　　　　　　　　（另案
上列被告因違反毒品危害防制條例案件，經檢察官提起公訴（九
十六年度毒偵字第一三一一號），被告於準備程序中就被訴事實
為有罪之陳述，經本院合議庭裁定由受命法官改依簡式程序審理
，判決如下：
    主  文
甲○○施用第一級毒品，處有期徒刑捌月；又施用第二級毒品，
處有期徒刑伍月，扣案附表編號一甲基安非他命肆包沒收銷燬之
，附表編號二上開毒品外包裝袋四個均沒收。應執行有期徒刑壹
年，扣案附表編號一甲基安非他命肆包均沒收銷燬之，附表編號
二上開毒品外包裝袋四個均沒收。
    事  實
一、甲○○前於民國九十五年間因施用毒品案件，經臺灣嘉義地
    方法院以九十五年度毒聲字第三二一號裁定送觀察勒戒後，
    認無繼續施用毒品傾向，於九十五年十一月八日執行完畢釋
    放，並於同日經臺灣嘉義地方法院檢察署檢察官以九十五年
    度毒偵字第一一二四號不起訴處分確定。詎仍不知悔改，於
    上揭觀察勒戒執行完畢釋放後五年內，分別基於施用第一級
    毒品海洛因及施用第二級毒品甲基安非他命之犯意，於九十
    六年七月二十九日下午二時十分許回溯七十二小時內某時（
    惟需扣除為警查獲至採尿之時間），在嘉義縣義竹鄉頭竹村
    頭竹圍七六號住所內，以將海洛因摻於香菸內點燃吸食之方
    式，施用第一級毒品海洛因一次；另於同年七月二十九日下
    午二時十分許回溯九十六小時內某時（惟需扣除為警查獲至
    採尿之時間），在上開住所內，以將第二級毒品甲基安非他
    命放入吸食器內，以火燒烤吸食甲基安非他命煙霧之方式，
    施用第二級毒品甲基安非他命一次。嗣於九十六年七月二十
    九日下午一時十分許，在臺南縣鹽水鎮○○里○○街四巷一
    號旁，為警查獲，扣得如附表所示之甲基安非他命四包，並
    經甲○○同意採尿送驗後，其尿液檢驗結果呈嗎啡及甲基安
    非他命陽性反應，始悉上情。
二、案經臺南縣警察局新營分局報由臺灣臺南地方法院檢察署呈
    請臺灣高等法院臺南分院檢察署檢察長令轉臺灣嘉義地方法
    院檢察署檢察官偵查起訴。
    理  由
一、本件係經被告甲○○於準備程序當庭表示認罪，而經本院裁
    定以簡式審判程序加以審理，則依據刑事訴訟法第二百七十
    三條之二、同法第一百五十九條第二項之規定，不適用傳聞
    法則有關限制證據能力之相關規定，合先敘明。
二、訊據被告甲○○對於上開犯罪事實均坦承不諱，佐以被告於
    九十六年七月二十九日下午二時十分許，經警得其同意採尿
    送驗，其結果呈嗎啡陽性（按施用海洛因後，經人體之水解
    代謝作用，會呈嗎啡陽性反應）及甲基安非他命陽性反應等
    情，有長榮大學確認報告（檢體編號為：V144號）、臺南縣
    警察局新營分局鹽水分駐所採取尿液名冊、採取尿液編號對
    照表各一份、查獲現場照片及扣案物照片六幀在卷可佐，且
    扣案疑似甲基安非他命之之晶體四包，經鑑定結果確含有甲
    基安非他命成份（驗前淨重與驗後淨重如附表編號一所示）
    ，有高雄醫學大學附設中和紀念醫院檢驗報告四份、臺南縣
    警察局新營分局查獲涉嫌毒品危害防制條例毒品初步鑑驗報
    告一份在卷可稽，並有甲基安非他命四包扣案可資佐證，是
    上開補強證據，已足資擔保被告前述自白之真實性，核與事
    實相合，可信為真實。此外，被告前因施用毒品案件，經本
    院以九十五年度毒聲字第三二一號裁定送觀察勒戒後，認無
    繼續施用毒品傾向，於九十五年十一月八日執行完畢釋放等
    情，有臺灣嘉義地方法院檢察署刑案資料查註紀錄表及臺灣
    高等法院被告前案紀錄表各乙份附卷可憑。是被告施用毒品
    經觀察勒戒執行完畢釋放後，五年內再犯施用第一級、第二
    級毒品之犯行，堪以認定，應依法論科。
三、查海洛因、甲基安非他命分別為毒品危害防制條例所定之第
    一級、第二級毒品。故核被告所為，係犯毒品危害防制條例
    第十條第一項之施用第一級毒品罪及同條例第十條第二項之
    施用第二級毒品罪；其施用前持有海洛因、甲基安非他命之
    低度行為，為施用之高度行為所吸收，均不另論罪。又所犯
    上開施用第一級毒品、施用第二級毒品二罪，犯意各別，行
    為互殊，應分論併罰。爰審酌被告國小畢業之智識程度，前
    曾因施用毒品經觀察勒戒程序，竟未思悔改，顯然缺乏禁絕
    毒害決心，以及施用毒品犯行係屬戕害自身健康之行為，尚
    未危害他人，且被告於本院審理中坦承犯行，態度尚稱良好
    等一切情狀，分別量處如主文所示之刑，並定其應執行之刑
    ，以資懲儆。末查本件被告犯罪時間分別為九十六年七月二
    十九日往前回溯七十二小時、九十六小時內之某時，均不符
    中華民國九十六年罪犯減刑條例第二條犯罪在九十六年四月
    二十四日以前之減刑要件，自不得減刑，附此敘明。
四、扣案之疑似甲基安非他命四小包，均含有甲基安非他命成份
    ，業如前述，應依毒品危害防制條例第十八條第一項前段規
    定沒收銷燬之；而扣案之上開毒品外包裝袋四個，既係被告
    所有，用於包裹第二級毒品，防其裸露、逸出、潮濕，便於
    持有藉以施用，亦為被告供本件施用及預備施用第二級毒品
    所用之物，業經被告於本院審理中供述甚明，惟非屬專供施
    用毒品所用之器具，應依刑法第三十八條第一項第二款規定
    ，宣告沒收之。
據上論斷，應依刑事訴訟法第二百七十三條之一第一項、第二百
九十九條第一項前段，毒品危害防制條例第十條第一項、第二項
、第十八條第一項前段，刑法第十一條前段、第五十一條第五款
、第三十八條第一項第二款，判決如主文。
本案經檢察官蔡彥守到庭執行職務。
中　　華　　民　　國　　96　　年　　10　　月　　29　　日
                  刑事第一庭    法　官　黃琴媛
上列正本證明與原本無異。
如不服本判決，應於判決送達後十日內向本院提出上訴狀，上訴
書狀依法應敘述具體理由，如未敘述具體理由者，應於上訴期間
屆滿後二十日內補提理由書於本院（均應附繕本）。
中　　華　　民　　國　　96　　年　　10　　月　　29　　日
                            　　書記官　李彩娥
 附表
 ┌──┬────┬────────────┬─────────┬──────────┐
 │編號│品    名│數量或重量              │用途暨性質        │適用法條            │
 ├──┼────┼────────────┼─────────┼──────────┤
 │一  │甲基安非│重量分別為：驗前淨重０│第二級毒品甲基安非│依毒品危害防制條例第│
 │    │他命四小│點一五公克、驗後淨重０點│他命              │十八條第一項前段沒收│
 │    │包      │一四八公克；驗前淨重０│                  │銷燬之              │
 │    │        │點一二八公克、驗後淨重０│                  │                    │
 │    │        │點一二六公克；驗前淨重│                  │                    │
 │    │        │０點一三六公克、驗後淨重│                  │                    │
 │    │        │０點一三四公克；驗前淨│                  │                    │
 │    │        │重０點六二五公克、驗後淨│                  │                    │
 │    │        │重０點六二三公克。      │                  │                    │
 ├──┼────┼────────────┼─────────┼──────────┤
 │二  │上揭甲基│四個                    │被告所有，用於包裹│依刑法第三十八條第一│
 │    │安非他命│                        │毒品，防其裸露、逸│項第二款沒收。      │
 │    │外包裝袋│                        │出、潮濕，便於持有│                    │
 │    │        │                        │，藉以施用第二級毒│                    │
 │    │        │                        │品。              │                    │
 │    │        │                        │                  │                    │
 └──┴────┴────────────┴─────────┴──────────┘
